【裁判字號】    92,易,1454
【裁判日期】    920902
【裁判案由】    傷害
【裁判全文】
臺灣板橋地方法院刑事判決                        九十二年度易字第一四五四號
    公  訴  人  臺灣板橋地方法院檢察署檢察官
    被      告  甲○○
    選任辯護人  蕭元亮律師
右列被告因傷害案件，經檢察官提起公訴 (九十一年度偵字第一六八九七號)，本院
判決如左：
    主  文
甲○○傷害人之身體，處拘役肆拾日，如易科罰金，以參佰元折算壹日。緩刑貳年。
    事  實
一、甲○○與己○○（已歿）之妻庚○○係臺北縣中和市四號公園元極舞社團老師。
    於民國九十一年一月五日十七時五十分許，在台北縣中和市四號公園內，甲○○
    與庚○○二人因舞蹈經費問題發生爭執，己○○見狀亦上前爭論，詎甲○○竟基
    於傷害之犯意，見己○○雙手向前揮動，乃以徒手上前猛推己○○肩膀，造成己○○頓時後仰倒地，致使其受有頭部外傷併枕部擦傷及腦震盪之傷害。
二、案經己○○、庚○○訴請臺北縣政府警察局中和分局報請臺灣板橋地方法院檢察
    署檢察官偵查起訴。
    理  由
一、訊據被告甲○○矢口否認有何傷害犯行，辯稱：當時伊為經費之事與庚○○溝通
    ，其後告訴人己○○走過來，並且揮舞雙手，看起來要打伊的樣子，故伊出手一
    擋，他就站不住往後退坐在地上，伊旋即與學生共同將告訴人己○○送醫救治，
    當時告訴人送醫時意識猶清醒，待渠出院後，伊猶攜帶水果及紅包慰問，告訴人
    亦未表追究之意，僅表示大家好好相處就好了，伊於當時實無傷害渠之故意云云
    。經查，被告前揭傷害事實，業據告訴人己○○於警訊中指稱：「當時情況是我
    每天下午都會在中和市四號公園散步。而我太太每日下午都會在四號公園教舞蹈
    ，甲○○跑到四號公園跟我太太吵架，吵架內容為中和市民代表會有補助經費給
    我太太的舞蹈社，就是因為經費問題跟我太太吵架。我當時站在一旁聽見他們吵
    架，然後我就過去叫他們不要吵，那些經費就買些東西給學員們使用，甲○○聽
    見這些話不高興就衝過來朝我胸部用力推了一下，後又衝過來推了第二下我就摔
    倒在地上暈了過去。」（見偵查卷第三頁反面、第四頁）等語綦詳，而被害人己○○受有如事實欄所載之傷害，復有耕莘醫院永和分院就診紀錄附卷可資佐證，
    被告雖以前開情詞置辯，惟衡諸常情，苟如被告所述僅為阻擋告訴人雙手之揮動
    而出手抵擋云云，則渠二人雙手碰觸所產生之反作用力應不致於造成告訴人跌坐
    地面之力量，另據證人丁○○於本院審理中到庭證稱：「我是在八十九年七月份
    就參加元極舞，是由幾位老師一起合組的，當時於忠良與庚○○小姐都在，一月
    五日的事情，因為我們是合法社團，所以有向市公所申請補助，我們若出去活動
    的話，市公所都會給付活動費用，別的社團都已經領到了，而我們同學們都要自
    掏腰包，所以我們認為會長庚○○管理財務有不清楚的情形，因為我們有很多人
    員反應，於老師認為應該有專人管理財務，一月五日當天約有三、四十人在場，
    於老師就跟我過去與鄭老師一起說要找人來管理財務，結果鄭老師說沒有多少錢
    ，不太贊成找專人來管理財務，當我們在講這件事情時，趙先生距離我們約五、
    六公尺走過來，手有揮動，我並沒有注意他有講什麼，當他手在揮動時，於老師
    有用右手擋住他的手，有碰到趙先生的手臂，但不知道何原因，趙先生就坐在地
    上，人有倒下碰到地上，．．」（參見本院九十二年六月二日訊問筆錄）等語，
    證人陳澄清證稱：「我是看到鄭老師與於老師在講話，結果我就看到趙先生走過
    去，手有比著他們，我也有看到於老師將手抬起來」、證人乙○證稱：「我與於
    老師他們距離約三、五公尺，他們在吵的時候，我沒有看到，我是看到於老師用
    手推趙先生，我不記得是用單手或雙手推，是看到趙先生就跌倒在地上」（以上
    參見本院九十二年七月十日勘驗筆錄）等語，是依證人所述之情景，顯見被告於
    出手阻擋時力道之大，始足造成告訴人跌坐在地之狀況，應非僅止於防衛，由此
    亦可推知被告係基於傷害之故意而出手推倒告訴人至明，質之被告於偵查中亦供
    承：「當時我們因會務的問題發生爭執，告訴人己○○以雙手向伊推過來，伊用
    右手推開他的雙手，己○○就往後跌倒，當時是屁股先著地，然後頭有輕碰地面
    」（見偵查卷第三頁反面、第四頁）等語，則告訴人己○○所受如事實欄之傷勢
    確為被告所造成無誤。至告訴人庚○○雖於偵查及本院審理中指稱：當時在討論
    經費時，被告突然大聲喊叫，我先生當時在距離我們約三、五公尺的地方，並且
    說事情是我在處理，叫被告不要管那麼多，結果被告就說我先生說在說什麼，就
    突然跑過推了我先生三下，因為我先生兩手是插在口袋裡面，等到推到第三下時
    ，我先生就跌倒在地了，當時我先生意識完全不省人事，大家學生都來急救，後
    來是被告去叫計程車送我先生到耕莘醫院，當時我先生也還沒有醒來，到了醫院
    之後約多久醒來我忘記了云云，惟依告訴人庚○○所陳之被告傷害過程，核與告
    訴人己○○於警訊中所陳之上開過程，顯有出入，核亦與證人所述不符，則其指
    訴是否屬實，啟人疑竇；再者，告訴人庚○○復指陳：己○○當時因被告之傷害
    行為而致跌倒昏蹶，直至送醫時仍呈昏迷狀態云云，惟依卷附之耕莘醫院永和分
    院急診室紀錄表所示（見偵查卷第三十七頁及其反面），告訴人己○○到院之方
    式係「自行步入」，且其於九十一年一月五日急診就診及離院時皆意識清楚等情
    ，亦有該院九十二年七月二十八日耕永字第○七六四號函附卷甚明，復經證人丁○○、戊○○○、陳澄清均到庭證稱：當時趙先生於送醫時猶清醒等語，則告訴
    人庚○○之指訴顯與卷證資料不符，自不足採信。另證人丙○○於偵審中亦附和
    告訴人庚○○所陳過程，惟被告與證人丙○○彼此間曾因教舞之事而有衝突，為
    被告與證人丙○○所一致供述，則其所為證言難免偏頗，更何況告訴人所陳情節
    亦有上開不實之處，證人仍為相同證述，自亦不足採信。綜上所述，被告所辯係
    為抵擋而舉起手之辯解，應係卸責之詞，不足採信。本件事證明確，被告犯行堪
    予認定。
二、核被告甲○○所為，係犯刑法第第二百七十七條第一項之普通傷害罪。爰審酌被
    告因社團經費問題致與告訴人己○○發生衝突，惟衡諸本件事出有因，且被告亦
    非採行激烈手段，雖因此致使告訴人受有傷害而生憾事，然被告於審理中亦表示
    後悔之意，犯後態度良好等一切情狀，量處如主文所示之刑，並諭知易科罰金之
    折算標準。又被告前未曾受有期徒刑以上刑之宣告，此有台灣高等法院被告全國
    前案紀錄表乙份附卷為憑，其因一時失慮，偶罹刑典，事後已坦承犯行，深具悔
    意，經此刑之宣告後，應知警惕而無再犯之虞，本院因認暫不執行其刑為當，予
    以宣告緩刑二年，用啟自新。
據上論斷，應依刑事訴訟法第二百九十九條第一項前段，刑法第二百七十七條第一項
、第四十一條第一項、第七十四條第一款，罰金罰鍰提高標準條例第一條前段、第二
條，判決如主文。
本案經檢察官陳伯厚到庭執行職務
中      華      民      國    九十二    年      九      月      二      日
                                      臺灣板橋地方法院刑事第六庭
                                          法  官  徐   蘭   萍
右正本證明與原本無異。
如不服本判決，應於判決送達後十日內，向本院提出上訴狀。
                                          書記官
中      華      民國    九十二    年      九      月      九      日
附錄本案論罪科刑法條全文：
刑法第二百七十七條
傷害人之身體或健康者，處三年以下有期徒刑，拘役或一千元以下罰金。
犯前項之罪，因而致人於死者，處無期徒或七年以上有期徒刑；致重傷者，處三年以
上十年以下有期徒刑。


司法院資訊處製作；財團法人民間司法改革基金會備份。
